臺灣高等法院刑事判決
110年度侵上訴字第124號
上  訴  人  
即  被  告  李瑞麟
選任辯護人  李儼峰律師(法扶律師)
上列上訴人即被告因妨害性自主案件，不服臺灣新北地方法院11
0年度侵訴字第8號，中華民國110年4月7日第一審判決(起訴案號
：臺灣新北地方檢察署109年度偵字第42509號)，提起上訴，本
院判決如下：
    主  文
上訴駁回。
    事  實
一、緣乙○○於民國109年11月18日上午10時30分許，攜帶兇器美
    工刀1把，行經代號AD000-A109593號之成年女子(真實姓名
    年籍詳卷，下稱甲 )設於新北市三重區(地址詳卷)之早餐店
    前，經甲 隨機招攬試喝飲品，乙○○即進入該店內消費；嗣
    於同日上午11時54分許，甲 向乙○○表示早餐店準備打烊，
    乙○○遂走出店外，並在店外徘徊觀望，見有機可趁，其知己
    隨身攜帶美工刀1把，竟基於攜帶兇器而強制猥褻之犯意，
    於同日上午11時56分許再度進入該店並將玻璃大門關上，從
    甲 背後以手勒住甲 脖子並摀住甲 口鼻，又以己身貼住甲 
    背後，甲 激烈掙扎並朝玻璃大門方向逃逸，惟乙○○轉身擋
    在玻璃大門前，阻止甲 離去，雙方在玻璃大門內側發生激
    烈拉扯，乙○○復以雙手壓制甲 上半身，過程中並使甲 撞擊
    牆壁，且拉扯甲 上衣，致甲 上衣脫落，上半身僅剩胸罩，
    乙○○以上開強暴手段，對甲 為強制猥褻之行為，並造成甲 
    受有頭、頸部挫傷、鼻鈍傷出血及鼻骨骨折之傷害。嗣因鄰
    居及路人聽聞甲 呼喊救命聲而驚覺有異，前來喝斥、制止
    乙○○並報警，甲 始得逃離該店，警方旋即到場逮捕乙○○而
    查悉上情。
二、案經甲 訴由新北市政府警察局三重分局報請臺灣新北地方
    檢察署檢察官偵查起訴。
    理  由
壹、程序方面：
一、按性侵害犯罪防治法第12條第2項規定：「行政機關、司法
    機關及軍法機關所製作必須公示之文書，不得揭露被害人之
    姓名、出生年月日、住居所及其他足資識別被害人身分之資
    訊。」所謂其他足資識別被害人身分之資訊，包括被害人照
    片或影像、聲音、住址、親屬姓名或其關係、就讀學校與班
    級或工作場所等個人基本資料，同法施行細則第6條亦規定
    甚明。本件屬性侵害犯罪防治法所稱之性侵害犯罪，如判決
    記載證人即被害人甲 之姓名及被告犯罪地即甲 經營之早餐
    店地址，將因此揭露被害人甲 之身分，爰依性侵害犯罪防
    治法第12條第2項規定，以上述代號指稱被害人，並適當隱
    匿上開早餐店地址。惟甲 之真實姓名年籍及上開早餐店之
    地址均詳如卷附不公開之資料，可供查核比對。
二、關於證據能力之意見：
(一)按被告之自白，非出於強暴、脅迫、利誘、詐欺、疲勞訊問
    、違法羈押或其他不正之方法，且與事實相符者，得為證據
    ，刑事訴訟法第156條第1項定有明文，復為確保此意旨之具
    體實現，另同條第3項前段規定：被告陳述其自白係出於不
    正之方法者，應先於其他事證而為調查。然非謂被告可以無
    所顧忌、任意爭辯。易言之，受訊問之被告究竟出於何種原
    因坦承犯行，不一而足，或係遭訊問者以不正方式對待始承
    認，或未遭不正方式對待，而係考量是否能獲輕判或免遭羈
    押，或出於自責悔悟者，或有蓄意頂替或別有企圖，此為受
    訊問者主觀考慮是否認罪所參酌因素，此種內在想法難顯露
    於外而為旁人所知悉。因之，只要訊問者於訊問之際，能恪
    遵法律規定，嚴守程序正義，客觀上無任何逼迫或其他不正
    方法，縱使被告基於某種因素而坦承犯行，要不能因此即認
    被告自白欠缺任意性。被告之自白茍係出於任意性，並與事
    實相符者，依刑事訴訟法第156條第1項規定，即得為證據(
    最高法院106年度台上字第4085號判決意旨可參)。查被告於
    110年1月15日原審準備程序時自白有起訴書所載之強制猥褻
    犯罪事實，對行為時攜帶扣案美工刀1把供認不諱(見原審卷
    第28頁)，且不否認其自白係出於任意性(見原審卷第179頁
    ，本院卷第109、204頁，詳下述)，而被告於110年1月15日
    原審準備程序時之任意性自白，復查與其他事證相符(詳下
    述)，依上開說明，應有證據能力。
(二)次按被告以外之人於審判外之言詞或書面陳述，除法律有規
    定者外，不得作為證據，刑事訴訟法第159條第1項固定有明
    文；惟被告以外之人於審判外之陳述，雖不符同法第159條
    之1至第159之4之規定，而經當事人於審判程序同意作為證
    據，法院審酌該言詞陳述或書面陳述作成時之情況，認為適
    當者，亦得為證據。又當事人、代理人或辯護人於法院調查
    證據時，知有第159條第1項不得為證據之情形，而未於言詞
    辯論終結前聲明異議者，視為有前項之同意，同法第159條
    之5第1、2項亦定有明文。蓋傳聞法則之重要理論依據，在
    於傳聞證據未經當事人之反對詰問予以核實，乃予排斥。惟
    若當事人放棄對原供述人之反對詰問權，已於審判程序表明
    同意該等傳聞證據可作為證據，或知屬傳聞不得為證據，仍
    未於言詞辯論終結前聲明異議，而與放棄對原供述人之反對
    詰問權受同一評價等情形，本諸當事人對傳聞證據有處分權
    之原則，僅例外於法院審酌結果，認為該傳聞證據有違法取
    得或可信度明顯過低等情形而欠缺適當性，始認無證據能力
    。查本判決認定事實所引用之被告以外之人於審判外之陳述
    ，雖屬傳聞證據，因檢察官、上訴人即被告乙○○(下稱被告)
    及辯護人，於本院準備程序及審判期日，對上述證據之證據
    能力均不爭執，迄言詞辯論終結時亦未聲明異議(見本院卷
    第107至108、202頁)，本院審酌此部分審判外陳述之證據取
    得過程並無瑕疵，且與待證事實具有關連性，其證明力無明
    顯過低之情形，以之作為證據應屬適當，依前揭說明，均有
    證據能力(至於證人甲  向司法警察所為陳述，被告及辯護
    人爭執其證據能力，且本判決亦未引為積極證據，爰不贅述
    其有無證據能力）。　　
(三)復按刑事訴訟法第159條至第159條之5有關傳聞法則之規定
    ，乃對於被告以外之人於審判外之言詞或書面陳述之供述證
    據所為之規範；至非供述證據之書證、物證則無傳聞法則規
    定之適用，且該非供述證據非出於違法取得，並已依法踐行
    調查程序，即不能謂其無證據能力。查下列引述之非供述證
    據，並無證據證明係出於違法取得之情形，復經法院依法踐
    行調查程序，且檢察官、被告及辯護人均未爭執其證據能，
    均得作為證據使用。　　
貳、實體方面：
一、認定事實所憑證據及理由：
　　上揭事實，業據被告乙○○於110年1月15日原審準備程序時自
    白不諱(見原審卷第28頁)，核與證人即告訴人甲 於偵查及
    原審審理時證述情節大致相符（見偵卷第87至91頁，原審卷
    第163至182頁），復經目擊證人湯士淩於警詢及偵查中及本
    院審理時證述在卷(見偵卷第25至26、99至101頁，本院卷第
    196至201頁)，並有現場監視器錄影光碟1片（業經原審準備
    程序時勘驗屬實，詳下述)、錄影畫面翻拍照片6張、現場照
    片5張及被告遺留現場之美工刀照片1張附卷可憑（見偵卷第
    16至19、123頁，現場監視器光碟置於同偵卷第129頁內)；
    又扣案美工刀1把經鑑定結果其上遺留有被告DNA-STR型別，
    此有內政部警政署刑事警察局109年12月24日刑生字第10980
    35406號鑑定書在卷可佐(見偵卷第117至119頁)；又甲 因遭
    被告如事實欄所載之攻擊行為，受有頭、頸部挫傷、鼻鈍傷
    出血及鼻骨骨折等傷害，亦有新北市立聯合醫院109年11月1
    8日乙種診斷書及新光吳火獅紀念醫院109年11月23日、12月
    4日乙種診斷證明書各1份附卷可憑(見不公開偵卷第5、13、
    15頁)；再者，現場監視器錄影光碟，經原審勘驗結果如下
    ：㈠光碟內有3個影音檔，檔名分別為「監視畫面01.MOV」、
    「監視畫面02.MOV」、「監視畫面03.MOV」。㈡播放檔名「
    監視畫面01.MOV」之影音檔，內容如下：錄影畫面係朝向本
    案早餐店玻璃大門方向，畫面右下角顯示錄影開始時間為10
    9年11月18日11時54分0秒(以下年月日略)；於畫面時間顯示
    11時54分28秒時，被告從早餐店內緩步走出早餐店外，並在
    早餐店外徘徊及四處張望，並朝早餐店內觀看，早餐店之玻
    璃大門是開啓的狀態，至11時55分2秒畫面終止。㈢播放檔名
    「監視畫面02.MOV」之影音檔，內容如下：錄影畫面位置係
    本案早餐店大門，畫面右下角顯示錄影開始時間為同日11時
    56分15秒，被告一直在早餐店門外徘徊，並站在門口朝店內
    察看，該玻璃大門一直是開啓狀態，被告於11時56分30秒走
    入早餐店內並隨手將玻璃大門關上，被告走入早餐店內，錄
    影畫面因此未錄到其身影，直至11時57分28秒，被告以右手
    勒住甲 脖子部位，甲 激烈掙扎並朝玻璃大門逃跑，被告轉
    身擋在玻璃大門前阻止甲 離去，雙方在玻璃大門內側發生
    激烈拉扯，甲 當時穿著白色上衣，被告以雙手壓制甲 之上
    半身，於11時57分33秒至48秒時被告激烈拉扯甲 ，甲 之白
    色上衣已遭被告掀起而裸露出上半身之身體；11時57分53秒
    時被告與甲 激烈拉扯致早餐店椅子甩倒在地面，並滑向玻
    璃大門；11時57分53秒，有一名女子（下稱甲女）從店外快
    步走到早餐店玻璃大門前並敲玻璃門，於11時57分55秒時有
    一名男子(下稱甲男)也快步走到早餐店玻璃大門前；11時57
    分57秒被告仍以右手勒住甲 的脖子，甲女與甲男站在玻璃
    大門外，狀似與被告交談，11時57分59秒時甲女與甲男試圖
    推開玻璃大門進入店內，被告往後退並將甲 往後推；11時5
    8分8秒至15秒時，被告靠近玻璃大門，試圖開啓大門，惟甲
    女及甲男拉住大門，不讓被告打開；11時58分47秒至53秒時
    ，甲 走向玻璃大門，甲女打開玻璃大門讓甲 走出店外，甲
     走出店外時裸露上半身，上半身僅有胸罩，甲女再將玻璃
    大門關上，甲 蹲在玻璃大門前；11時58分57秒時，有另一
    名男子(下稱乙男)走到玻璃門前並協助甲女拉住大門不讓被
    告離去，被告站在玻璃大門裡面與門外之甲女等人交談，至
    12時0分59秒左右畫面結束。㈣播放檔名「監視畫面03.MOV」
    之影音檔，內容如下：錄影畫面位置係本案早餐店大門，畫
    面右下角顯示錄影開始時間為同日12時1分50秒，被告與乙
    男、甲女隔著玻璃大門對峙，甲 仍然蹲在玻璃大門外；12
    時2分2秒至11秒，甲 蹲著將白色上衣穿上；12時2分19秒時
    ，兩名警員抵達現場；12時2分28秒時，甲 起身，此時甲 
    已穿好白色短袖上衣等情，此有原審勘驗筆錄在卷可參(見
    原審卷第120至121頁）。綜上所述，被告上開任意性自白與
    事實相符，本案事證明確，被告之犯行洵堪認定。
二、對於被告之辯解、有利或不利之證據不採納之理由：
    被告嗣於110年3月3日原審準備程序及同年月17日審判期日
    翻異前詞，而否認犯強制猥褻罪，被告及辯護人均辯以：被
    告雖於110年1月15日原審準備程序時承認起訴書所載犯罪事
    實，然此係因被告甫遭起訴，一時緊張，思慮有欠周詳，又
    希望藉此獲取交保，始為悖於事實之陳述；被告於109年11
    月18日上午9時許，即進入甲 開設之早餐店，甲 先向被告
    推銷飲用傳直銷品牌「賀寶芙」品牌之奶昔，售價為新臺幣
    (下同)1700元，再搭售其他「賀寶芙」營養品，整套組合商
    品為3600元，被告身上現金不足，在甲 的推銷話術下，被
    告預付1000元與甲 ；因被告經濟不寬裕，且第1次造訪該早
    餐店，故被告預付1000元後，驚覺自己在甲 推銷話術下，
    無意中購買了不需要的商品，故用餐結束並於中午12時許步
    出店外後，在店外思考約2、3分鐘，旋即返回店裡向甲 表
    示不欲購買而要求退費1000元，但遭甲 斷然拒絕，被告情
    急之下，一時失慮，始與甲 發生口角，進而發生肢體拉扯
    ，雖於拉扯過程中導致甲 身著衣物滑落，然被告根本不曾
    碰觸甲 之身體，主觀上不具有強制猥褻之犯意，最好的事
    證就是甲 身上根本沒有任何抓痕或傷痕，甚至連最輕微的
    紅腫或瘀青痕跡都沒有；甲 於109年12月8日偵訊時亦自承
    ：「(被告脫你衣服的時候，有無觸摸你身體何處？)沒有…
    」(見偵卷第89頁)；苟甲 指訴其衣物遭被告有意扯下後強
    制猥褻之情節為真，以雙方肢體拉扯之情節程度尚非輕微而
    言，被告要進一步碰觸甲 身體乃輕而易舉之事，惟茲竟不
    然，被告根本未碰觸其身體，堪認本件純屬金錢糾紛所導致
    之肢體拉扯；當天抵達現場處理之林侑穎警員稱：甲  衣服
    沒有破損(見偵卷第77頁)；甲 於109年12月8日偵訊時自承
    ：我的衣服沒有破損(見偵卷第77頁)；衡諸經驗法則，被告
    於當日上午9時許進入早餐店內，迄中午12時許始離開店裡
    ，其間長達約3小時之久，苟被告有意對甲 為猥褻行為，被
    告一來根本不需先預付1000元與甲 ，二來則根本不需等這
    麼久的時間，三來儘可一開始在店內即為之，何須等到甲 
    要打烊，因而先退出店外，厥後再返回店裡時始為之。甲 
    於109年12月8日偵訊時亦自承：關燈前沒有什麼異常(見偵
    卷第91頁)；甲 指訴被告掀其衣服、其覺得被告陰莖有點勃
    起、被告一直要其第2次帶他去樓上而影射被告心懷不軌云
    云，係甲 為了攀誣被告所為主觀臆測、個人意見之詞，與
    事實不符，甲 於案發後第一時間之警詢筆錄，完全未見其
    有何陳述，顯見此乃事後加油添醋之詞云云。惟查：
(一)被告於原審110年1月15日準備程序時自白其有起訴書所記載
    之犯罪事實，且行為時攜帶扣案美工刀1把等情不諱(見原審
    卷第28頁），且原審審判時陳述：(你於原審110年1月15日
    移審準備程序時表示對於起訴書所記載強制猥褻之犯罪行為
    你願意認罪，為何事後你又翻供？)當時我是急於交保出去
    照顧我父母，我母親有心臟病的問題，我想說法官可不可以
    讓我有重新做人的機會，我是獨子，所以才認罪。(當時法
    官問你是不是認罪時，有無用交保作為利誘的手段逼迫你承
    認罪名？)沒有等情在卷(見原審卷第179頁)，被告於本院審
    理時亦為相同陳述，然並未指述其上開自白有何不正取供之
    情(見本院卷第109、204頁)，是被告於110年1月15日原審準
    備程序所為自白具有任意性，且與證人即告訴人甲 於偵查
    中及原審審理時證述情節大致相符，並有前揭其他證據足資
    佐證，核與事實相符。被告及辯護人以：被告雖於110年1月
    15日原審準備程序時承認起訴書所載犯罪事實，然此係因被
    告甫遭起訴，一時緊張，思慮有欠周詳，又希望能藉此獲取
    交保，始為悖於事實之陳述乙節，核屬被告內在主觀之想法
    ，且依被告所陳，法官於訊問時均能恪遵法律規定，嚴守程
    序正義，客觀上並無任何逼迫或其他不正方法，縱使被告基
    於某種因素而坦承犯行，亦不能因此否認其自白不具有任意
    性，且有其他事證可資審酌推敲其真實性，自具有證據能力
    ，被告及辯護人欲藉此推翻被告該次自白作為證據之用，核
    與法律規定不侔而不可採。
(二)被告於警詢時供稱：(你為何要傷害女子AD000-A109593？以
    何方式傷害？)因為我想要拿回我給她跟她買產品的錢1000
    元，因為我感覺被她騙了，我是在今天11點的時候在她經營
    的早餐店給她錢的，我想要拿回來，我沒有打她，是她跌倒
    撞到流理台桌腳才受傷…我沒有襲擊她，我只有拍她兩側的
    肩膀而已…我只是用雙手按她兩邊肩膀，她就跌倒撞到流理
    台跟桌子…我要叫她，她就反應很大，我們就開始扭打，她
    撞到桌角後受傷，有流血到地上…救命她有喊等語(見偵卷第
    16至18頁)；嗣於檢察官偵訊時陳稱：(有無在該處勒住告訴
    人脖子，並與告訴人發生肢體衝突，導致告訴人受有頭部頸
    部挫傷、鼻子鈍挫傷之傷害？)有。…(為何告訴人離開店時
    身上只穿內衣？)那是她自己脫的，因為在地上扭打的時候
    ，她衣服掉下來…〈提示扣案之上開美工刀〉這把刀是否為你
    所有？)不是我的。(刀子上面會有你的指紋嗎？)不會。(你
    一開始勒住告訴人脖子時，是從告訴人後方勒住她脖子嗎？
    )是。(當時你身體有無靠近告訴人身體？)沒有。(那你怎麼
    勒？)我只是站在她後面，我的身體沒有碰觸她的身體等語(
    見偵卷第111至113頁)；又於原審110年3月3日準備程序時改
    稱：(你在店內是否有用手勒住甲 脖子，且捂住她口鼻，有
    拉扯、壓制甲 的動作，是否承認？)我不承認。(你有無在
    店內將甲 推撞牆壁，並且有脫去甲 上衣的行為？)我承認
    有推她撞牆壁，但沒有脫她的上衣。(甲 在這過程中，上衣
    因此有離開她的上半身，是否承認？)我不承認等語(見原審
    卷第118至119頁)。由上析知，被告於110年1月15日準備程
    序承認有起訴書所載之強制猥褻犯行，如上述，其後均否認
    對甲 為強制猥褻犯行，然就事發經過情形，例如：①有無出
    手毆打甲 。②甲 流血受傷是因其跌倒撞到流理台桌腳。③只
    有拍甲 兩側肩膀或按甲 兩邊肩膀(其後承認與甲 有肢體衝
    突，致甲 受有如事實欄所載之傷勢)。④有無從甲 後方勒住
    其脖子(嗣承認有自甲 後方掐住其脖子，但否認自己的身體
    有貼近甲 )。⑤甲 上衣是否曾脫離其上半身(或稱沒有，或
    稱甲 自己脫的，在地上扭打的時候，甲 衣服掉下來)。⑥扣
    案之美工刀是否為被告所有(惟經鑑定該美工刀有被告DNA)
    等各節，被告陳詞反覆、莫衷一是，顯係臨訟杜撰之詞，不
    足採信，其所辯顯係避重就輕，無非藉以規避加重強制猥褻
    罪之重典，亦非可取。而被告於本院審理時，仍否認有強制
    猥褻(至被告行為時有攜帶兇器乙節，詳後述)，並稱傷害的
    經過情形如原審所認定之事實(即本判決事實欄所載)等語(
    見本院卷第205至206頁)，是被告對於事實欄所載之事實之
    經過情形已肯認而不爭執，且有如前述之證據資料可佐，已
    堪認定。　　
(三)證人所為之供述證言，係由證人陳述其所親身經歷事實之內
    容，而證人均係於體驗事實後之一段期間，方受警詢或檢察
    官偵訊時為陳述，更於間隔一段期間後，始於審判中接受檢
    、辯或被告之交互詰問，受限於人之記憶及言語表達能力有
    限，本難期證人於警詢或檢察官偵訊時，均能鉅細無遺完全
    供述以呈現所經歷之事實內容，更無從期待其於法院審理時
    ，能一字不漏完全陳述先前所證述之內容。從而，經交互詰
    問後，於綜核證人歷次陳述內容時（包括檢察官偵訊時陳述
    、法院審理時陳述，以及於容許警詢陳述作為證據時之警詢
    內容)，所應著重者乃證人對於待證事實主要內容之先後陳
    述有無重大歧異，藉以判斷其證言之證明力高低，不得僅因
    證人所供述之部分內容不確定，或於交互詰問過程中，就同
    一問題之回答有先後更正或不一致之處；或證人先前證述之
    內容，與其於交互詰問時所證述之內容未完全一致，即全盤
    否認證人證言之真實性。故證人之供述證言，前後雖稍有參
    差或互相矛盾，事實審法院非不可本於經驗法則，斟酌其他
    情形，作合理之比較，定其取捨。又供述證據之一部認為真
    實者，予以採取，亦非法則所不許(參照最高法院97年度台
    上字第96號判決意旨）。查證人甲 於警詢、偵查中及原審
    審理時始終指稱：被告於其表示要關店時，先離開早餐店，
    其轉身在廚房洗杯子時，被告忽然從其背後勒住其脖子並摀
    住其嘴巴，其一直掙扎，後腦並撞到牆壁，被告並用手掀拉
    其衣服，過程中被告從未要求退還其儲值之金錢等情(見偵
    卷第22至23、89至91頁，原審卷第164至175頁)，證人甲 就
    被告實行強制猥褻過程主要內容之先後證述，並無重大歧異
    ，且與被告於原審110年1月15日準備程序時自白其有起訴書
    所載之強制猥褻犯行相符，且被告於本院審理時，對事實欄
    所載之經過情形已供認不諱(惟仍否認有強制猥褻之犯意及
    行為，亦否認有攜帶兇器犯之)，復有前揭其他證據(如監視
    器勘驗結果及證人湯士淩之證詞等)可佐，是證人甲 證言憑
    信性高足堪採信。關於被告再度進入早餐店之原因，被告及
    辯護人雖以上開情詞置辯，稱被告係因驚覺向甲 購買了不
    需要的商品，故而離開該店後，在店外思考約2、3分鐘旋即
    返回店裡，向甲 表示不欲購買要求退費1000元，但遭甲 斷
    然拒絕，被告情急之下，與甲 發生口角，進而發生肢體拉
    扯，雖拉扯過程中導致甲 身著衣物滑落，然被告根本不曾
    碰觸甲 之身體，主觀上不具有強制猥褻之犯意云云，但審
    以現場監視器攝錄之影像所示，被告係以甲 未發現時進入
    該早餐店內，並將玻璃大門關上，復以右手勒住甲 脖子，
    且於甲 朝玻璃大門逃跑時，被告轉身擋在玻璃大門前阻止
    甲 離去，且被告以雙手壓制甲 上半身，甲 的白色上衣遭
    被告掀起而裸露上半身之身體，嗣被告與甲 激烈拉扯，椅
    子甩倒在地上並滑向玻璃大門之際，有甲女、甲男出現在早
    餐店玻璃大門外，被告仍右手勒住甲 脖子之狀態下，與玻
    璃大門外甲女與甲男狀似對話，被告往後退並將甲 往後推
    等情(均詳前勘驗結果即勘驗筆錄所載)，另證人丙○○於本院
    審理時亦證稱：因站在早餐店對面，聽到被害人的喊叫聲，
    才開始注意店內情形，看到甲 與男生在追逐，甲 往門的方
    向走，男生有追上甲 ，掐住甲 的脖子，接下來我到了之後
    喝止，男生就鬆手等情(見本院卷第199頁)，審以被告於110
    年1月15日原審準備程序時供認有起訴書所載之強制猥褻犯
    行(詳上述)，復參酌監視器攝錄到之影像內容(如上開勘驗
    結果所述)，及證人甲 於原審證稱被告在我關燈打烊從外面
    進來，完全沒有說討回1000元的事，直接勒住我的口鼻，站
    在我的背後，左手摀住我的嘴巴，右手勒住我的脖子，他的
    身體貼住我的背後，他的生殖器那邊感覺勃起等情(見原審
    卷第164至165頁)，綜合上情以觀，被告所實行之強暴手段
    ，顯為控制甲 之行動、降低其抗拒力，藉以達到滿足一己
    性慾之猥褻目的而實施強暴手段，非如所辯係為向甲 要求
    退費1000元之目的，若被告施暴之目的係為要求退費，所重
    者應係金錢，而非自甲 背後勒住其脖子並摀住甲 口鼻，是
    被告事後於原審及本院所辯：為要求退費而再度進入早餐店
    云云，顯係事後虛捏之情詞，是被告及上開辯護意旨，即與
    事證不侔而不足採取。可見被告於110年1月15日準備程序時
    自白強制猥褻犯行，核與卷內事證相符(詳上述)，應堪予以
    採認。至於被告及辯護人另辯以：甲 指訴被告掀其衣服、
    覺得被告陰莖有點勃起、被告一直要甲 第2次帶他去樓上等
    ，影射被告對其心懷不軌各節，係甲 為了攀誣被告，所為
    主觀臆測、個人意見之詞，均非事實，甲 於案發後第一時
    間之警詢筆錄，完全未見其有何陳述，顯見上情乃甲 事後
    加油添醋之詞云云。查：現場監視器已攝錄「被告以雙手壓
    制甲 上半身，甲 的白色上衣遭被告掀起而裸露上半身之身
    體」等情，如上開勘驗結果所述，甚且觀諸上開監視器錄影
    時間，自被告關上玻璃大門起至甲 經聞聲而至之甲女開門
    ，使其走出玻璃大門為止，為時僅2分10餘秒(即同日11時56
    分30秒至11時58分47秒)左右，在倉促間遇到襲擊，飽受驚
    嚇之餘，旋受警員詢問時，衡情尚難期待甲 於此情狀，猶
    能鉅細靡遺、毫無遺漏的陳述諸般細節，況且回答內容與發
    問者所提之問題亦有關係，是甲 於案發後或飽受驚嚇或因
    詢問方式等情，致未能即時詳述完整之案發情節，因此之故
    ，尚難僅因甲 於警詢時就無關緊要或枝微末節未予陳述即
    全盤否認其憑信性(辯護人爭執甲 警詢之證據能力，又執甲
     警詢之陳述作為有利被告之認定，無非係為打擊甲 有證據
    能力陳述之憑信性，顯係以甲 警詢所述作為彈劾證據，併
    此敘明)，是被告及此部分辯護意旨，顯非可取。
(四)甲 因遭被告所實行前述強暴行為，受有頭、頸部挫傷、鼻
    鈍傷出血及鼻骨骨折等傷害，有新北市立聯合醫院109年11
    月18日及新光吳火獅紀念醫院109年11月23日、12月4日乙種
    診斷證明書各1份附卷可憑(見不公開偵卷第5、13至15頁)，
    且依卷附現場照片所示，該早餐店地面因甲 受傷流血而血
    跡斑斑，店內桌椅等物亦翻倒散落等節(見偵卷第31至33頁)
    ，從告訴人甲 受傷之部位及證人甲 之上開證詞(被告直接
    勒住其脖子並摀住口鼻)，輔以監視器攝發影像之勘驗結果(
    詳前述)觀之，足見被告施暴之初，意在甲 毫無防備之情形
    下，完全控制甲 之身體，降低其抗拒力，此主觀意圖由被
    告重返早餐店後，即以右手勒住甲 脖子並摀住甲 口鼻之舉
    動，昭然甚揭，被告復「以雙手壓制甲 上半身，甲 的白色
    上衣遭被告掀起而裸露上半身之身體」等情(詳上開勘驗結
    果)，並參酌甲 於偵查中證稱「被告從我上衣的下緣往上掀
    把我的衣服脫掉」等語(見偵卷第89頁)，在在可見被告施暴
    之目的，意在強制猥褻甲 ，否則何須高揭甲 上衣，致其上
    半身裸露，被告意圖猥褻之主觀犯意已表露於外，此與被告
    於110年1月15日原審準備程序時自白有起訴書所載之強制猥
    褻犯行相符，且甲 之頭、頸部挫傷及鼻鈍傷出血、鼻骨骨
    折等傷勢，亦有新北市立聯合醫院及新光吳火獅紀念醫院診
    斷證明書在卷可查(見彌封偵卷第5、11至15頁)，之後甲 並
    因此出現「急性壓力反應」，亦有新光吳火獅紀念醫院診斷
    證明書在卷可查(見不分開偵查卷第17頁)，益見被告企圖折
    服甲 之抗拒，用手之猛可見一斑，故而被告及辯護意旨稱
    ：被告根本不曾碰觸甲 之身體，主觀上不具有強制猥褻之
    犯意，最好的事證就是甲 身上根本沒有任何抓痕或傷痕，
    甚至連最輕微的紅腫或瘀青痕跡都沒有云云，顯與卷內事證
    相違，此部分辯解尚非可取。
(五)甲 於109年12月8日偵查中證述：「(被告脫你衣服的時候，
    有無觸摸你身體何處？)沒有…」，惟甲 於同日亦證稱：被
    告勒住我的時候，他站在我背後，身體跟我貼住，我覺得被
    告的陰莖有點勃起等語(均見偵卷第89頁)，再參酌上揭監視
    器錄影光碟勘驗結果，可知被告攻擊甲 時，甲 激烈掙扎反
    抗，於11時57分33秒至48秒時甲 之白色上衣遭被告掀起而
    裸露出上半身之身體，惟甲 仍激烈掙扎，甲女旋於11時57
    分53秒走到早餐店玻璃大門前並敲玻璃門，此後被告仍勒住
    甲 之脖子並將甲 往後推，而無再激烈拉扯甲 之動作(見原
    審卷第120至121頁)，如前所述，是以被告「脫去甲 白色上
    衣，使甲 上半身裸露」之行為，在客觀上已表露出其意圖
    猥褻之犯意，然其於脫去甲 上衣後，未能繼續對甲 為進一
    步之強制猥褻行為，係因甲 激烈反抗，致被告之行徑(犯行
    )陸續遭路人甲女、甲男發覺並趨前察看，甚至有意阻止，
    被告急於脫身乃轉而與甲男、甲女周旋並企圖開門離去，可
    見被告係因甲 激烈掙扎及後遭人發現而受阻之故，是被告
    及辯護人辯稱：苟甲 指述其衣物遭被告有意扯下後強制猥
    褻之情節為真，以雙方肢體拉扯之情節程度尚非輕微而言，
    被告要進一步碰觸甲 身體乃輕而易舉之事，惟被告根本並
    未碰觸甲 身體，堪認本件純屬金錢糾紛所導致之肢體拉扯
    云云，亦與上開事證不侔而不足採信。
(六)甲 之上衣確係被告故意拉扯而掀脫離身乙節，業經甲 證述
    被告於拉扯中掀拉其上衣等情明確(詳前述)，並有上開監視
    器錄影光碟勘驗筆錄在卷可佐(如前述)。甲 於原審審理時
    復具結證稱其所穿著之上衣很容易脫掉等情(見原審卷第172
    頁），則被告於與甲 拉扯之際脫去甲 上衣，該上衣可能因
    尺寸寬鬆或材質具有彈性而未破損。是被告及辯護人辯稱；
    當天抵達現場處理之林侑穎警員陳稱：甲 衣服沒有破損等
    語(見偵卷第77頁)，及甲 於109年12月8日偵訊時自承：我
    的衣服沒有破損等語(見偵卷第91頁)，是甲 的白色無袖上
    衣(見偵卷第89頁之甲 所述)，遭被告故意拉扯而掀離甲  
    身體之際，雖未因此發生破損，實與甲 當天所穿著之上衣
    材質及合身程度有關，尚難因此為有利被告之認定。至於證
    人丙○○於本院審理時證稱：我在門外就看到上衣脫落(見本
    院卷第199頁)，復證稱：「我看到時衣服就已經滑落，前段
    我沒有看到」、「我沒有親眼看到衣服從被害人身上落下，
    但我看到是已經落下…應該就沒有了」等情(見本院卷第200
    至201頁)，對照證人丙○○所證述其目睹被告掐住A脖子，並
    出聲喝止後，被告就鬆手等情(見本院卷第196、199頁)，稽
    諸上開監視器勘驗結果，被告前後掐住甲 的脖子有2次，分
    別為該日上午11時57分28秒、同時分57秒仍掐住甲 脖子，
    而甲女於同時分53秒接近早餐店玻璃門、甲男(即證人丙○○)
    於同時分55秒接近上開玻璃門，在甲女、甲男陸續接近早餐
    店玻璃門時，被告仍掐住甲 脖子等情，而「甲 之白色上衣
    已遭被告掀起而裸露出上半身之身體」是發生於該日上午11
    時57分33秒至48秒之間，此有原審勘驗筆錄在卷可憑(見原
    審卷第120至121頁)，可知證人丙○○於本院審理時證稱「前
    段我沒有看到」證詞相符，故證人丙○○於本院審理時所證述
    「衣服滑落」、「落下」等情節，顯屬個人臆測之詞，依刑
    事訴訟法第160條規定不得作為證據，且與監視器勘驗筆錄
    所載「甲 之白色上衣已遭被告『掀起』而裸露出上半身之身
    體」係發生於同日上午11時57分33秒至48秒之間，為證人丙
    ○○接近早餐店之前，復核證人甲 於偵查中證述「他先勒住
    我的脖子撞到牆壁，我就掙扎，他就脫我衣服，我當時穿白
    色無袖上衣，被告從我上衣的下緣往上掀把我上衣脫掉」(
    見偵卷第89頁)，顯見甲 的無袖上衣是遭被告蓄意脫下，並
    非衣服於二人掙扎、拉扯中滑落，是證人丙○○上開衣服滑落
    云云，顯與事實不符，另辯護意旨以「過程中甲 衣服被脫
    下，這可能是拉扯過程中正常情況」(見本院卷第195頁)，
    亦與上開事證不符，從而被告及辯護意旨據此主張甲 衣服
    在拉扯中掉落，被告對甲 並無强制猥褻之犯意及行為云云
    ，均非可採。
(七)行為人犯案之方式，各不相同，衝動型之犯人固常不經思考
    即率性而為，惟智慧型之犯人則會觀察周遭環境，心中謀劃
    已定始下手犯案。本件被告先於上開早餐店內用餐，並請甲
     介紹店內環境，知悉該店僅有甲 單獨在場，復費時觀察該
    早餐店之顧客不多，始利用甲 打烊關燈之際，再次進入早
    餐店並關上玻璃大門，繼而自甲 背後勒住甲 脖子並摀住其
    口鼻，以避免甲 呼救及抵抗，顯見被告屬智慧型之犯人。
    是被告與辯護人辯以：衡諸「經驗法則」，被告於當日上午
    9時許進入早餐店內，迄中午12時許始離開店裡，其間長達
    約3小時之久，苟被告有意對甲 為猥褻行為，被告一來根本
    不需先預付1000元與甲 ，二來則根本不需等這麼久的時間
    ，三來儘可一開始在店內即為之，何須等到甲 要打烊，因
    而先退出店外，厥後再返回店裡時始為之為辯詞。關於被告
    進入早餐店時間，被告與甲 之說詞不一，甲 始終證稱：被
    告是當日上午10時30分進到早餐店內（見偵卷第22、87頁，
    原審卷第164頁)，而被告於警詢未陳述到店時間，僅稱上午
    11時給甲 錢(見偵卷第16頁)，之後於偵查及原審羈押訊問
    時稱9時多進入，或稱進到該早餐店有3個多小時(見偵卷第5
    3、63、111頁)，於原審準備程序稱當日上許9時進入早餐店
    (見原審卷第118頁)，參酌一般人食用早餐所需用時間，及
    被告於警詢時稱自己在該日上午11時許給甲 錢乙節，衡酌
    常情，應以甲 所證：被告是上午10時30分進到早餐店吃早
    餐，並在店內加值該早餐店的卡(見偵卷第87至89頁)等情為
    可採，且被告於本院審理時對原審所認定之事實(除攜帶兇
    器並強制猥褻之犯意及行為外，即本判決事實欄所載)亦已
    肯認而不爭執，益證被告確是該日上午10時30分許進入早餐
    店之事實，復審酌甲 於偵訊時證稱：被告有一直想要我帶
    他到樓上，且被告的身體有靠近我的舉動外，在打烊關燈前
    沒有什麼異常(見偵卷第91頁)，適足證明被告犯本件係謀定
    而後動之智慧型犯案，被告利用在早餐店內停留時，已環視
    並參看全店環境，於甲 告知準備打烊示意被告離開店後，
    被告猶在店外察看週圍環境，其後始趁甲 未發覺時再度進
    入該早餐店，並立即對甲 採取削弱其抗拒力之強暴手段等
    情觀諸，被告再度進入早餐店時，已存心不軌，意在強制猥
    褻，是被告及辯護意旨執被告先前所稱上午9時即進入早餐
    店等情，欲證明被告對甲 並無強制猥褻之犯意云云，均與
    事證不符，自難據此為有利被告之認定。
(八)關於被告再進入早餐店時隨身攜帶有扣案美工刀乙事之認定
    依據及說明：
１、扣案美工刀1支送鑑定結果，檢出一男性DNA-STR型別，與被
    告DNA-STR型別相符，此有內政部警政署刑事警察局109年12
    月24日刑生字第1098035406號鑑定書及扣案美工刀照片在 
    卷可查(見偵卷第117至119、123頁)，被告於偵查中否認扣
    案美工刀為其所有(見偵卷第113頁)，於原審準備程序時供
    稱「(提示偵卷第123頁並告以要旨)是你所有？)是。我工作
    時的工具。(案發時你帶在身上？)對，這是我工作所需的東
    西。」、「(案發當時你身上攜帶扣案美工刀1支，是否承認
    ？)承認」等語(見原審卷第28、119頁)；於原審審理時供稱
    ：「(對於扣案美工刀有何意見？提示照片並令被告辨識)沒
    有意見，美工刀是我所有。」、「(你所攜帶的美工刀做何
    用途使用？)刀子拿來切割電線用的」等語(見原審卷第178
    頁)；於本院法官羈押訊問時供稱：「(你去吃早餐為何要帶
    美工刀？)是我工作的時候要用的。(你是何工作？)鐵捲門
    的相關業務。(為何美工刀掉在早餐店？)因為我是隨身攜帶
    ，我跟被害人在扭打時刀子掉在現場。」等情(見本院卷第7
    0頁)，嗣於本院準備程序時仍供稱「我的刀子與案發的事件
    完全無關，是我工作用的，且我刀子沒有拿出來」、「(你
    攜帶美工刀要做什麼？)我工作專用刀，我之前是鐵捲門的
    業務，身上會帶著，我不是要猥褻才帶著刀子進去，我當日
    要工作，在附近拜訪客戶，是因為甲 在店外招攬客人，我
    經過，她邀我進去她店裡試吃產品，我不是隨機犯案」等情
    (見本院卷第106、110至111頁)，並未否認再次進入早餐店
    時有攜帶扣案美工刀之情，僅稱該美工刀並未用以犯案，且
    於原審準備程序不爭執事項「被告對於當時身上有攜帶扣案
    美工刀一支」並不爭執(見原審卷第119頁)，顯見扣案美工
    刀確為被告所有，為被告工作上切割電線所用而隨身攜帶，
    該日上午10時30分許進入本案早餐店時身上仍攜帶扣案美工
    刀，其後，經甲 告以準備打烊示意離開，被告離開早餐店
    後，於同日上午11時56分許心存歹念，再次進入上開早餐店
    時仍隨身攜帶扣案美工刀，且明確知悉該美工刀係與被害人
    甲 扭打時刀子掉在現場等情均為被告所供述明確。
２、參以證人甲 於偵查中證述：「我後來回去整理店的時候，在
    垃圾桶發現疑似一把被告的刀，但當時沒有讓警察扣走驗指
    纹。(被告與你肢體接觸的過程中，有無使用刀械？)沒有，
    …那把刀確認不是我們店裡面的，我在垃圾桶發現時，我是
    徒手把刀子拿起來放在夾鍊袋裡（庭呈塑膠袋一包，內含以
    夾鍊袋裝著美工刀），美工刀當時尾巴掉在勒住我脖子的地
    方，而刀身在垃圾桶裡發現…」(見偵卷第91頁)，嗣甲 於原
    審審理時證稱：「…後來有發現一把美工刀是我在休養四天
    過後，我回去店裡整理回收，在回收桶裡面發現的。」、「
    (事發之後妳回到現場，除了在回收箱發現美工刀之外，是
    否在地上也發現美工刀下方的塑膠蓋？)有。(塑膠蓋是何時
    在哪裡發現？)在洗手檯水槽下面。(後來美工刀和下方塑膠
    蓋是否都一併拿給檢察官扣案？)是…」等語(見原審卷第174
    頁)，足見告訴人甲 事發後休養4天後，重回現場，在回收
    桶(又稱垃圾桶)發現一把並非其店內所有的美工刀的刀身，
    而美工刀下方的塑膠蓋係在洗手檯水槽下面發現，也就是被
    告勒住甲 脖子的地方等情，對照早餐店內現場照片編號⑵⑶⑷
    所示之室內隔間情形，水槽與清洗檯面同在內凹的半封閉空
    間內，而店內供客人用餐之空間(陳列桌椅)有間隔，在客人
    用餐空間之地面上有甲 受傷流血滴落痕跡(見偵卷第31至33
    頁)，而甲 偵查中證稱「他先勒住我的脖子撞到牆壁，我就
    掙扎…(指第1次勒住脖子)」等情，及甲女、甲男接近早餐店
    玻璃門所見被告勒住甲 脖子之處(即監視器攝錄的視野角度
    ，僅客人用餐區玻璃門的一角，由上開監視器勘驗結果即勘
    驗筆錄所載「被告走入早餐店內，錄音畫面因此未錄到其身
    影」可知，且本院亦當庭播放過監視器錄影光碟，見本院卷
    第113頁)，顯然甲 發現扣案美工刀時，刀身與下方塑膠蓋
    是分開二處，若非持刀者所處環境有激烈的震動或拉扯，當
    不致於造成刀身與下方塑膠蓋分開掉落之情形，先予指明。
３、承前所述，被告供稱其犯本案(被告僅承認傷害罪)時並未使
    用美工刀，而證人甲 於偵訊證稱：被告沒有使用刀械(見偵
    卷第91頁)相符，且監視器勘驗結果及證人丙○○所證述，均
    未發現被告實行強暴手段時，有使用扣案美工刀之情形，此
    部分事實應堪認定。又關於被告再次進入早餐店時，身上是
    否攜帶扣案美工刀乙節，被告於移審本院訊問時明確供稱「
    (為何美工刀掉在早餐店？)因為我是隨身攜帶，我跟被害人
    在扭打時刀子掉在現場」(見本院卷第70頁)，且告訴人甲 
    事後發現扣案美工刀時，刀身與塑膠蓋係分隔二處發現等情
    ，堪認被告所供稱扣案美工刀掉在早餐店內，係因被告與被
    害人扭打時掉落地面等節，而依上開監視器勘驗結果亦可見
    被告與被害人確有激烈之肢體掙扎，是因此造成扣案美工刀
    之塑膠蓋與刀身分開掉落之情形相符，堪認被告此部分陳述
    與事證相符而可以採認。
４、關於扣案美工刀之刀身掉落在樓中樓下方的垃圾桶乙事，證
    人甲 於偵訊時證稱：「我們在樓中樓的時候，有東西掉下
    來…當時我的垃圾桶在樓中樓的下方，我認為應該是掉下來
    」(見偵卷第91頁)，甲 於原審審理中證稱：「(乙○○第2次
    上樓中樓時)當時聽到是有東西接下來的聲音，但我沒有注
    意是什麼？因為上去樓中樓的樓梯是簍空的，下面是放回收
    罐子的籃子…後來在回收桶裡面發現(刀身)的」等語(見原審
    卷第167頁)，可見甲 並未親眼目睹扣案美工刀之刀身掉落
    在回收桶的情形，且甲 在被告第2次上樓中樓時(即被告因
    告訴人示意要打烊而離開前)，雖聽到有東西掉下來的聲音
    時，關於掉下來的物件究竟為何物件、是否被告所有、抑或
    店內其他陳列物件等情均未予察看而確認甚明。而甲 上開
    證述，顯係將被告離開早餐店前，於第2次上樓中樓時，甲 
    聽到有東西掉下來乙事，與被告隨身攜帶的扣案美工刀之刀
    身事後在回收桶內發現乙事，進行連結後陳述，且依甲 上
    開陳述內容可知，其證詞是本於事後推論，並非以其自身實
    際經驗之事實為基礎，而屬甲 個人的意見或臆測之詞，是
    依刑事訴訟法第160條規定不得作為證據，而辯護人於原審
    及本院審理時多次援引證人甲 前開證述，指被告雖隨身攜
    帶工作用之扣案美工刀，但於甲 示意打烊離開該早餐店之
    前(第2次上樓中樓時)，該美工刀已掉落回收桶內，則被告
    再次進入早餐店時，顯然身上並無美工刀可以攜帶，而無攜
    帶扣案美工刀，故而被告與甲 發生拉扯時身上並沒有美工
    刀等語，資為有利被告之辯護(見原審卷第131、184、193頁
    ，本院卷第111、210頁)，被告上訴本院時亦執此為上訴意
    旨辯稱：並無強制猥褻之犯意，縱認有構成強制猥褻亦無攜
    帶兇器犯之，不得作為本案之加重事由(見本院卷第41頁)，
    然如同前所述，被告已自承扣案美工刀是與被害人扭打時掉
    落現場等語，而其此部分陳述，復有事證可佐而堪以採認，
    反之告訴人有利被告之上開陳述，並非基於實際經驗之事實
    為陳述，而係個人意見或臆測之詞，不得作為證據，是辯護
    意旨及被告此部分上訴理由，均非可取。　　
三、綜上所述，被告上開辯解均不可採，被告本件犯行事證明確
    ，應依法論罪科刑。　　
參、論罪之法律適用及上訴評價：
一、所謂兇器，乃依一般社會觀念，按器物之通常作用，足以對
    於人之生命、身體造成危險之器具。被告自承其於行為時隨
    身攜帶之扣案美工刀1把，平日係供切割電線使用等情在卷
    （見原審卷第178頁），是該美工刀1把依其性質，客觀上足
    以造成他人生命、身體之危險，自屬兇器。又刑法第224條
    之1規定之攜帶兇器強制猥褻罪，只須行為人於實行強制猥
    褻時攜帶兇器，即構成加重強制猥褻罪名，因立法所規範者
    為攜帶兇器強制猥褻即屬於加重條件，而不以行為人取出兇
    器犯之為必要，亦不以攜帶之初有持以行兇之意圖為限（參
    考最高法院72年度台上字第5253號及94年度台上字第3149號
    判決意旨）。是被告及辯護人辯稱：被告當時攜帶之美工刀
    係工作上所需，與本案毫無干係，且如上述，被告不曾於肢
    體拉扯過程取出使用等節，然依上開說明，均不影響被告構
    成攜帶兇器強制猥褻罪，併此敘明。
二、核被告攜帶兇器美工刀1把，對於甲 以強暴手段而為猥褻之
    行為，係犯刑法第224條之1之攜帶兇器強制猥褻罪（即被告
    犯強制猥褻罪而有刑法第222條第1項第8款之情形）。被告
    於實行強制猥褻行為時，致告訴人甲 受有前揭傷勢，係屬
    強暴行為之當然發生之結果，不另論以傷害罪。公訴意旨認
    被告僅構成刑法第224條之強制猥褻罪，容有未洽，惟原審
    及本院於準備程序及審理程序時均諭知所涉犯刑法第224條
    之1攜帶兇器強制猥褻罪嫌(見原審卷第115、182頁，本院卷
    第106、194頁)，已充分保障被告及辯護人之訴訟防禦權，
    爰就起訴之同一犯罪事實，變更檢察官所引應適用之法條。
三、原審認被告有其事實欄所載之罪，事證明確予以論處，並以
    被告之責任為基礎，審酌被告利用被害人甲 單獨在上開早
    餐店內之機會，以前述激烈之強暴手段，對甲 實行強制猥
    褻行為，且其隨身攜帶美工刀1把，對甲 之生命及身體安全
    構成潛在之重大危險，被害人甲 因遭被告上開攻擊行為，
    其身體除受有頭部頸部挫傷、鼻鈍傷出血及鼻骨骨折等傷害
    外，亦出現頻繁夢魘合併夜間驚醒，腦中易重覆出現當日之
    危險情境畫面等急性壓力反應之症狀(見不公開偵卷第17頁
    之新光吳火獅紀念醫院109年12月4日乙種診斷證明書），被
    告之犯罪手段兇猛，致甲 身心嚴重受創，兼衡被告自陳其
    教育程度係專科，從事鐵捲門業務兼外務員，經濟狀況不佳
    (見原審卷第185頁，本院卷第113、206頁同可參)，迄未賠
    償被害人甲 所受損害，暨被告於警詢及偵查中均矢口否認
    強制猥褻犯行，雖於原審110年1月15日準備程序時坦承有起
    訴書所載之強制猥褻犯行，惟被告旋即翻異前供，僅承認犯
    傷害罪以避重就輕之犯後態度等一切情狀，量處有期徒刑3
    年6月，並說明供犯罪所用、犯罪預備之物或犯罪所生之物
    ，屬於犯罪行為人者，得沒收之，刑法第38條第2項前段定
    有明文。查扣案之美工刀1把，係被告所有、於犯本件攜帶
    兇器強制猥褻罪時隨身攜帶之兇器，爰依刑法第38條第2項
    前段規定宣告沒收等旨，經核其認事用法俱無違誤，量刑亦
    稱妥適，宣告沒收亦合於法律規定，被告上訴本院猶執上開
    辯解，否認有攜帶兇器強制猥褻罪(僅承認犯傷害罪)云云，
    其所辯均不可採，是被告本件上訴，核無理由，應予駁回。
據上論斷，依刑事訴訟法第368條規定，判決如主文。　　 
本案經檢察官洪湘媄提起公訴，檢察官孟玉梅到庭執行職務。
中　　華　　民　　國　　110 　年　　8 　　月　　17　　日
                  刑事第二十一庭審判長法　官  黃惠敏
                                      法　官  柯姿佐
                                      法　官  黃玉婷
以上正本證明與原本無異。
如不服本判決，應於收受送達後20日內向本院提出上訴書狀，其
未敘述上訴之理由者並得於提起上訴後20日內向本院補提理由書
（均須按他造當事人之人數附繕本）「切勿逕送上級法院」。
                                      書記官  吳錫欽
中　　華　　民　　國　　110 　年　　8 　　月　　17　　日